

MOTIVATIONS

Développer des solutions logicielles innovantes pour résoudre des problèmes complexes et contribuer à l'avancement technologique.

CONTACT

Tel: 00228 92 65 68 73

Mail: koisonnmanes@gmail.com

LANGUES

Français : avancé Anglais : scolaire Arabe : courant

CENTRES D'INTERET ET LOISIRS

Passionné des jeux vidéo. Musique, voyage et sport (le football, basket et volleyball). Surf sur internet

Ingénieure développement & Architecte logiciel

Créateur de logiciels flexibles et évolutifs

Nom et prénom : KOI-SONN MANES MANA

Age: 25 ans (né le 07/01/1999) État civil: célibataire sans enfants

Profil

Développeur full-stack avec plus de 4 ans d'expérience dans le développement d'applications web et desktop. Passionné par l'informatique, j'ai commencé à coder avant même ma formation formelle, réalisant des projets personnels et des sites pour des clients. Polyvalent et autonome, je maîtrise toutes les étapes du développement, de la compréhension des besoins utilisateurs à la conception, en passant par le développement frontend et backend, ainsi que l'intégration d'API. Mon expertise couvre des technologies comme C#, Angular, Spring Boot, PHP, avec un intérêt particulier pour l'architecture logicielle et l'amélioration continue des processus de développement.

EXPERIENCES PROFESSIONNELLES

ESMC GIE : Employé Développeur full-stack

De 23 Mars 2022 à Présent : Lomé-Togo

CDI

- Implémentation du pilote d'imprimante XPS Card Printer pour l'impression des cartes, améliorant ainsi l'efficacité des processus d'impression.
- Intégration de plusieurs API de paiement, telles que TMoney, CinetPay, et Coris Money, facilitant des transactions sécurisées et fluides au sein des applications web.
- **Développement d'un système de lecture d'empreintes digitales** avec **Spring Boot** transformé en application desktop à l'aide d'**Electron.js** (technologie ZKTeco), permettant une utilisation rapide et simple par le front-end **Angular**.
- Participer aux développements fonctionnels et architecturaux.
- Assurer l'intégration de plusieurs API.
- Assurer le maintien et la documentation des API
- Faire évoluer le code en restant à l'écoute des nouvelles tendances et des évolutions technologiques.
- Développer des applications web côté client

SEMFIELD : Développeur C#

De juillet 2024 à Decembre 2024 : Lomé-Togo

En temps-partiel

• Développement d'un **logiciel de recensement des pensionnés**, permettant l'enrôlement biométrique, le contrôle, et l'authentification des pensionnés via des systèmes sécurisés.

• Utilisation de C# et de bases de données SQL pour garantir une gestion efficace et sécurisée des données des pensionnés.

KDI-GROUP : Développeur full-stack

De juin 2023 à Aout 2023 :

Lomé-Togo

En temps-partiel

Développement d'applications web avec Angular, jQuery, NestJs et MongoDB.

TOROGROUP COMMUNICATION: Développeur full-stack

De septembre 2022 à juin 2023 :

Lomé-Togo

Développement d'applications web avec Angular, JavaScript, jQuery, Ajax, et Spring boot MySQL et PostgreSQL.

JGK TECHNOLOGIE : Développeur full-stack

De février 2020 à juin 2022 :

Lomé-Togo

Développement de sites web avec PHP, JavaScript, jQuery, Ajax, ASP.NET et WordPress.

DOCIDICYBER: stagiaire

2016 à juillet 2018 :

N'djaména-Tchad

Employé(stagiaire)

- Offre des services aux clientèles (création de compte sur les réseaux sociaux et traitement de texte)
- Gestion du personnel (gérant du cyber).

FORMATION

ESGIS

2023 à Présent

Lomé-Togo

Licence en SRS (Système, Réseaux et Sécurité)

ESGIS

2022 -2023

Lomé-Togo

Master 2 en Informatique option AL (Architecture des logiciels)

ESGIS

2020 - 2021

Lomé-Togo

Licence en Informatique option AL (Architecture des logiciels)

Lycée Hérédité

2017 - 2018

N'djaména-Tchad

BAC D

Lycée collège Baptiste

2012 – 2013 BPCET Bébédja-Tchad

Ecole primaire MAMAMAIDA

2007 -2008

N'djaména-Tchad

CEPET (Certificat de Fin d'Études Primaires Elémentaires Tchadien)

COMPÉTENCES

Outils bureautiques: Pack Office (Word, Excel, PowerPoint, Publisher, Access)

Langage de programmation : Java, Type Script, Java Script, C#, C, C++, Ajax et PHP

Langage de modélisation : Unified Modeling Language (UML)

Design patterns: Design Patterns GoF

Framework Front-end: Bootstrap et Angular Material, JSF, Laravel et

Angular

Framework Backend: Spring Boot, Java FX, JEE, Nestjs et ASP.NET

CMS: WordPress

Outil de développement de rapports : Jasper Studio
Outils de modélisations : PowerAMC et MySQL Workbench
IDE utilisée : VS Code, IntelliJ IDEA, NetBeans, Android studio
Environnement de travail : Windows, Ubuntu et Lunix Mint

Base de données : MySQL, SQL Server, ORACLE, PostgreSQL, MongoDB

et Maria DB

Langage de requêtage : HQL, JPQL et SQL

Virtualisation: VirtualBox et VMWare

Autres :

- Développement backend et frontend de sites et application weh
- Compréhension des besoins utilisateurs et création d'un cahier des charges.
- Orchestration du déploiement d'applications via des outils de déploiement continu et AWS.
- Maintenance, correctif de bugs et amélioration des sites, application desktop ou applications web.
- Excellente gestion du temps, respect scrupuleux des délais.
- Adaptabilité, capacité à travailler sur des sujets/univers divers.
- Conception et gestion de bases de données avec MySQL.
- Veille à la compatibilité avec les différents navigateurs (Chrome, Safari, Explorer, Firefox...) ainsi qu'au responsive (tablette, mobile).
- Utilisation de Git (GitHub, Bitbucket).
- Compréhension des architectures orientées services (SOA) et des micro services Architecture logicielle
- CI/CD
- API REST

